

ANDREI BRATILA

FULLSTACK DEVELOPER



CONTACTO

+34 643 06 99 12

andreiflorianbratila@gmail.com

Tarragona

andreiflorianbratila.dev

Disponible para traslado

Vehiculo propio

EDUCACION

2022 **DEVTALLES**

• FullStack Developer JS

2018-2020 **CAL·LÍPOLIS**

• Imagen Para el diagnostico y Medicina Nuclear

SKILLS

NextJs Hábil NestJs Medio Medio Gsap Git Medio **Typescript** Medio **TailwindCss** Hábil Phaser Medio **Nginx** Bajo Framer Motion Bajo Prisma Avanzado

IDIOMAS

 Español Nativo Rumano Nativo Catalán Nativo Inglés Medio-Alto

PERFIL

Soy un desarrollador FullStack con experiencia en TypeScript, Next.js y Nest.js, especializado en aplicaciones web e integración Web3 (smart contracts en Solidity y Metamask en BSC). Con conocimientos en administración de VPS, auto despliegue con webhooks y configuración de Nginx como proxy inverso.

EXPERIENCIA

WowWebGroup

NOVIEMBRE 2024 - PRESENTE

FullStack Developer

- Responsable de la creación de un panel de administración, la base de datos y la seguridad de la web.
- Implementación de autodespliegue en VPS con Nginx y webhooks.













WowWebGroup

unitdreams.com

OCTUBRE 2024

FullStack Developer

- Desarrollo de una web a partir de un diseño en Figma y un panel de administración para modificar parámetros de la web.
- Configuración de PostgreSQL en servidor y autodespliegue en VPS.

















Private Development

ENERO 2024 - OCTUBRE 2024

FullStack & SmartContract Developer

- Creación de una DApp con conexión a Metamask en la red BSC.
- Desarrollo de smart contracts en Solidity (contratos de bloqueo, NFTs, tokens, preventas, quema de tokens, etc.).
- Implementación de autodespliegue en VPS con webhooks, incluyendo el despliegue automatizado de smart contracts.

















La Pizza de Hugo <u>lapizzadehugo.com</u>

AGOSTO 2023

FullStack Developer

• Responsable de la creación y diseño de la página web de la empresa.







